臺灣彰化地方法院刑事判決　　　　　　　94年度訴字第1959號
公　訴　人　臺灣彰化地方法院檢察署檢察官
被　　　告　甲○○
上列被告因違反毒品危害防制條例案件，經檢察官提起公訴（94
年度毒偵字第4736、5320號），被告於本院準備程序中就被訴事
實為有罪之陳述，經本院合議庭裁定改依簡式審判程序審理，並
判決如下：
    主  文
甲○○連續施用第一級毒品，累犯，處有期徒刑拾月；又連續施
用第二級毒品，累犯，處有期徒刑陸月，扣案之第二級毒品甲基
安非他命貳包（合計毛重柒拾陸公克）沒收銷燬之。應執行有期
徒刑壹年月，扣案之第二級毒品甲基安非他命貳包（合計毛重
柒拾陸公克）沒收銷燬之。
    事  實
一、甲○○前因施用毒品案件，經臺灣高雄地方法院以89年度毒
    聲字第9152號裁定送觀察、勒戒後，認有繼續施用毒品傾向
    ，再經同法院以89年度毒聲字第9534號裁定令入戒治處所強
    制戒治後，於民國90年5 月2 日停止戒治出所付保護管束，
    並於90年12月10日保護管束期滿未經撤銷停止戒治，視為執
    行完畢釋放，由臺灣高雄地方法院檢察署檢察官以91年度戒
    毒偵字第72為不起訴處分確定；又因施用第一、二級毒品案
    件，由臺灣苗栗地方法院檢察署檢察官聲請強制戒治並提起
    公訴，經臺灣苗栗地方法院以92年度訴字第292 號判決分別
    判處有期徒刑6 月及4 月，應執行刑有期徒刑9 月確定，已
    於93年10月8 日縮刑期滿執行完畢；而強制戒治部分則經同
    法院以92年度毒聲字第477 號裁定令入戒治處所強制戒治後
    ，嗣於93年1 月9 日因毒品危害防制條例修正施行而未執行
    完畢即依法釋放。猶不思悔改，於前揭強制戒治執行完畢釋
    放後5 年內，復基於施用第一級毒品海洛因之概括犯意，自
    94年5 月底某日起，至94年11月底某日止，在其位於苗栗縣
    頭份鎮○○街111 之1 號之住處，以將海洛因加水混合後置
    於針筒注射體內之方式，連續施用第一級毒品海洛因多次，
    頻率約每1 、2 天施用一次；另基於施用第二級毒品甲基安
    非他命之概括犯意，自94年4 月間某日起，至94年9 月8日
    下午某時許止，在同前住處，以將甲基安非他命置於球型玻
    璃吸管中，再點火加熱使產生煙霧吸用之方式，連續施用第
    二級毒品甲基安非他命多次，頻率約每2 、3 天施用一次。
    嗣於94年9 月9 日凌晨3 時30分許（起訴書誤載為下午3時
    30分），其至彰化縣花壇鄉某不詳處所向綽號「阿吉」（或
    「阿傑」）之人購買第二級毒品甲基安非他命2 包後，在彰
    化縣花壇鄉三春村（起訴書漏載「村」）中春路361 巷巷口
    為警查獲，並扣得其所有之第二級毒品甲基安非他命2 包（
    合計毛重76公克）；及於本院審理中供出上情。
二、案經彰化縣警察局彰化分局報告臺灣彰化地方法院檢察署檢
    察官偵查起訴。
    理  由
一、被告甲○○於準備程序中，先就前揭犯罪事實為有罪之陳述
    ，且所犯係死刑、無期徒刑、最輕本刑為3 年以上有期徒刑
    以外之罪，經本院合議庭依刑事訴訟法第273 條之1 第1 項
    之規定，裁定由法官一人獨任進行簡式審判程序，合先敘明
    。
二、前揭犯罪事實，業據被告於本院審理中坦承不諱，且被告於
    前揭時地獲案後，經採其尿液送驗之結果，呈甲基安非他命
    及嗎啡陽性反應（按一般施用海洛因者會在其體內代謝為嗎
    啡成分殘留，並經由尿液排出），有彰化縣警察局彰化分局
    委託檢驗尿液代號與真實姓名對照認證單、彰化縣衛生局94
    年9 月19日煙檢字第943995號煙毒尿液檢驗成績書、詮昕科
    技股份有限公司4B140016號濫用藥物尿液檢驗報告各1 份附
    卷可稽；又扣案之白色半透明結晶物2 包（合計毛重76公克
    ），為第二級毒品甲基安非他命，業據被告於本院審理中供
    述明確，參以被告驗尿結果呈甲基安非他命陽性反應，確有
    施用第二級毒品甲基安非他命等情，應認前開扣案物確為甲
    基安非他命無訛，足徵被告自白與事實相符，堪予採信。而
    被告前因施用毒品案件，經臺灣高雄地方法院以89年度毒聲
    字第9152號裁定送觀察、勒戒後，認有繼續施用毒品傾向，
    再經同法院以89年度毒聲字第9534號裁定令入戒治處所強制
    戒治後，已於90年5 月2 日停止戒治出所付保護管束，並於
    90年12月10日保護管束期滿未經撤銷停止戒治，視為執行完
    畢釋放，有臺灣高等法院被告前案紀錄表1 份在卷可參，被
    告於前揭強制戒治執行完畢釋放後5 年內，再犯施用毒品犯
    行，亦堪認定。本案事證已臻明確，被告施用第一級毒品海
    洛因、第二級毒品甲基安非他命犯行堪予認定，應依法論科
    。
三、核被告所為，係犯毒品危害防制條例第10條第1 項、第2 項
    之施用第一、二級毒品罪。其為供己施用而於施用前持有海
    洛因及施用前後持有甲基安非他命之低度行為，各為其施用
    之高度行為所吸收，均不另論罪。又被告先後多次施用第一
    、二級毒品犯行，各屬時間緊接，所犯為構成要件相同之罪
    名，顯均係基於概括犯意反覆為之，應分別依連續犯之規定
    ，論以一罪，並均依法加重其刑。其所犯連續施用第一、二
    級毒品罪二罪間，犯意各別，罪名有異，應予分論併罰。被
    告前開犯罪事實中施用海洛因之部分，除於94年9 月9 日凌
    晨3 時30分許回溯72小時內某時，施用海洛因1 次之犯行，
    經檢察官提起公訴外，其餘部分之犯行雖未據檢察官提起公
    訴，惟該部分犯行與檢察官起訴經本院論罪部分有連續犯裁
    判上一罪之關係，自為起訴效力所及，應由本院併予審理，
    附此敘明。又查被告曾因施用第一、二級毒品案件，經臺灣
    苗栗地方法院以92年度訴字第292 號判決分別判處有期徒刑
    6 月及4 月，應執行刑有期徒刑9 月確定，已於93年10月8
    日縮刑期滿執行完畢，有臺灣高等法院被告前案紀錄表乙紙
    附卷可憑，其受此有期徒刑執行完畢後，5 年以內再犯有期
    徒刑以上之罪，為累犯，均應依法遞予加重其刑。爰審酌被
    告前因施用毒品案件經法院判刑確定後，甫於93年10月8 日
    執行完畢，仍不知戒除毒癮，足見其自制能力尚有未足，有
    接受相當期間監禁教化之必要，以促其及早矯正吸毒惡習；
    惟念及被告犯罪之動機、目的係因施用毒品之習性難以戒除
    ，其犯罪手段僅係戕害自己之身心、施用毒品次數、時間及
    犯罪後坦承犯行之態度良好等一切情狀，分別量處如主文所
    示之刑，並定其應執行之刑，以示懲儆。扣案被告所有之甲
    基安非他命2 包（合計毛重76公克），核屬毒品危害防制條
    例第2 條第2 項第2 款之第二級毒品，應依同條例第18條第
    1 項前段之規定，沒收銷燬之。
據上論斷，應依刑事訴訟法第273 條之1 第1 項、第299 條第1
項前段，毒品危害防制條例第10條第1 項、第2 項、第18條第1
項前段，刑法第11條前段、第56條、第51條第5 款、第47條，判
決如主文。
本案經檢察官鮑慧忠到庭執行職務。
中　　華　　民　　國　　94　　年　　12　　月　　16　　日
　　　　　　　　　刑事第一庭  法　官　吳永梁
以上正本證明與原本無異。
如不服本判決，應於判決送達後10日內向本院提出上訴狀 (須附
繕本)。
中　　華　　民　　國　　94　　年　　12　　月　　19　　日
                              書記官  陳美敏
附錄論罪科刑法條全文：
毒品危害防制條例第10條
施用第一級毒品者，處六月以上五年以下有期徒刑。
施用第二級毒品者，處三年以下有期徒刑。
